ja: ヘアケア仕上げ: 光沢のある; マット; 光沢; その他
sk-SK: Konečná úprava vlasovej starostlivosti: Lesklý; Matný; Trblietavý; Iné
de: Haarpflege-Finish: Glänzend; Matt; Glänzend; Sonstiges
lt-LT: Plaukų priežiūros priemonės suteikiamas efektas: Žvilgantys; Matiniai; Blizgantys; Kita
nb: Hårpleiefinish: Blank; Matt; Skinnende; Annet
sl-SI: Končni izdelek za nego las: Sijoč; Mat; Sijoče; Drugo
el: Φινίρισμα περιποίησης μαλλιών: Γυαλιστερό; Ματ; Λαμπερό; Άλλο
fi: Hiustenhoitoviimeistely: Kiiltävä; Matta; Kiiltävä; Muu
cs: Konečná úprava vlasů: Lesklá; Matná; Zářivý; Jiné
ru: Эффект от ухода за волосами: Глянцевый; Матовый; Блестящий; Другое
pl: Wykończenie pielęgnacji włosów: Lśniący; Matowy; Błyszczący; Inne
hu: Hajápolás utáni textúra: Fényes; Matt; Fénylő; Egyéb
vi: Bước hoàn thiện chăm sóc tóc: Bóng láng; Lì; Sáng bóng; Khác
hr-HR: Završni izgled nakon uporabe proizvoda za njegu kose: Sjaj; Mat; Svjetlucava; Ostalo
sv: Hårvårdsfinish: Glansig; Matt; Skinande; Övrigt
da: Hårplejefinish: Glansfuldt; Mat; Skinnende; Andet
ko: 헤어 케어 마무리: 글로시; 매트; 밝은 광택; 기타
bg-BG: Завършек на грижата за косата: Гланциран; Матов; Блестящ; Други
ro-RO: Finisaj produs de îngrijire pentru păr: Lucios; Mat; Strălucitor; Altele
th: ฟินิชการดูแลเส้นผม: มัมวาว; ด้าน; ประกาย; อื่นๆ
tr: Saç Bakımı Rötuşu: Parlak; Mat; Parlak; Diğer
es: Acabado para el cuidado capilar: Brillante; Mate; Brillante; Otros
zh-TW: 髮行工具質地: 光澤; 霧面; 閃亮的; 其他
zh-CN: 护发整理: 光面; 哑光; 发亮; 其他
it: Finish del prodotto per capelli: Lucido; Matte; Shiny; Altro
nl: Haarverzorgingsafwerking: Glanzend; Mat; Schitterend; Andere
pt-BR: Acabamento para cuidados com os cabelos: Brilhoso; Fosco; Brilhante; Outro
en: Hair care finish: Glossy; Matte; Shiny; Other
pt-PT: Acabamento para cuidado do cabelo: Brilhante; Mate; Luminoso; Outro
fr: Finition soin des cheveux: Brillant; Mat; Brillant; Autre